【裁判字號】    90,中簡上,391
【裁判日期】    901226
【裁判案由】    竊盜
【裁判全文】
臺灣臺中地方法院刑事判決                        九十年度中簡上字第三九一號
    上  訴  人
    右五人共同
    選任辯護人  徐文宗
右上訴人因竊盜案件，不服臺灣臺中地方法院臺中簡易庭九十年度中簡字第一八六五
號中華民國九十年十月十二日第一審簡易判決（聲請案號：臺灣臺中地方法院檢察署
九十年度偵字第一二一六五號），提起上訴，本院管轄之第二審合議庭判決如左：
    主  文
上訴駁回。
丁○○○○○○○○○ SONGSAK、戊○○○○○ ○○○SWUT、丙○○○○○○○○○I EH KITTI、甲○○○○○○○○ KI TTI
THORN、乙○○○○○○○○ PHOSWAT均緩刑貳年。
    事實及理由
一、本案經本院審理結果，認第一審簡易判決認事用法及量刑均無不當，應予維持，
    並引用第一審判決書記載之事實、證據及理由。
二、上訴人上訴意旨略以：「上訴人就其等所涉犯行，自始即坦承不諱，且已知所悔
    悟，可見犯後態度良好，又與被害人達成和解，賠償被害人之損失，而且被告等
    五人均為外籍勞工，家境均甚為貧困，其等所處之易科罰金幾為其等全年之收入
    ，請鈞院能審酌上情及所得財物不多，又與被害人達成和解等情，從輕量處罪刑
    ，並准予緩刑宣告之寬典，以勵自新」等語。經查，原審引用檢察官起訴書所載
    之犯罪事實與所列之證據，認上訴人等人之犯行事證明確，核均係犯刑法第三百
    二十一條第一項第四款、第三款之結夥三人以上、攜帶兇器竊盜罪，且上訴人等
    五人於本院審理時就其犯行亦均坦承不諱，是原判決認上訴人等五人結夥三人以
    上、攜帶兇器竊盜，各判處其有期徒刑陸月，如易科罰金以佰元折算壹日，並
    將其等所有用以供本件犯罪所用之菜刀及小刀各一支均沒收，其認事用法均無違
    誤，且量刑亦屬妥適；上訴意旨以與被害人和解為由求為撤銷原審判決，為無理
    由，應予駁回上訴。惟查，上訴人等五人前未曾受有期徒刑以上刑之宣告，有臺
    灣高等法院被告全國前案紀錄表附卷可憑，上訴人等五人已坦承犯行，深具悔意
    ，足認其經此教訓，當知警惕而無再犯之虞，又上訴人等五人均係外勞，所得不
    多，犯後已與被害人達成和解，有和解書一份在卷可按，而且其等五人之工作態
    度等良好，有力山工業股份有限公司之員工年度考績資料維護等資料附卷可憑。
    。本院綜核上情，認所宣告之刑，以暫不執行為適當，爰併均予宣告緩刑二年，
    以啟自新。
三、據上論斷，應依刑事訴訟法第四百五十五條之一第三項、第三百七十三條、第三
    百六十八條，刑法第七十四條第一款，判決如主文。
中       華       民      國     九十    年    十二    月     二十六    日
                                  審判長法  官    林  清  鈞
                                        法  官    郭  德  進
                                        法  官    吳  進  發
右正本證明與原本無異。
不得上訴。
                                        書記官
中       華       民      國     九十    年    十二    月     二十六    日


司法院資訊處製作；財團法人民間司法改革基金會備份。
